# 三免三减半企业的所得税及房租返还收入账务处理

提问人：cos0414 时间：2018-03-26 16:26:19
被审计单位与地方政府签订投资协议，地方政府给予被审计单位所得税三免三减半的税收优惠，同时免费提供厂房。根据协议规定， 3 年内厂房免租，被审计单位缴纳房租后，政府全额返还。 请问版主：① 2017 年账面计提的房租自 2018 年返还后，应当如何进行账务处理？应当作为政府补助-其他收益还是直接红冲当期费用? ②所得税返还是否也应当按照最新的政府补助准则，作为其他收益列报？

回答人：chenyiwei
1 、企业可自行选择与日常活动相关的政府补助是采用总额法还是净额法列报（区分不同种类）。所以你说的两种做法（作为政府补助-其他收益、直接红冲当期费用）都有可能，关键看管理层如何选择。 2 、此处的所得税返还很可能是地方政府以企业缴纳的税款为基数提供的财政补助，但通常没有指定的补偿对象和用途限制，一般在收到时确认为营业外收入处理。